【裁判字號】    98,上訴,1596
【裁判日期】    990107
【裁判案由】    妨害風化
【裁判全文】
臺灣高等法院高雄分院刑事判決        98年度上訴字第1596號
上  訴  人  臺灣高雄地方法院檢察署檢察官
被      告  甲○○
上列上訴人因被告妨害風化案件，不服臺灣高雄地方法院98年度
訴字第220 號中華民國98年7 月14日第一審判決（起訴案號：臺
灣高雄地方法院檢察署97年度偵字第14303 、14332 號），提起
上訴，本院判決如下：
    主  文
上訴駁回。
    理  由
一、公訴意旨略以：被告甲○○於民國95年12月12日起，擔任址
    設高雄市前金區○○○路145 號10樓之4 「情人美容坊」之
    負責人，與同案被告吳坤輯（另為不受理判決）共同基於意
    圖使成年女子與不特定男客為性交之行為，而容留、媒介以
    營利之犯意聯絡，由同案被告吳坤輯負責將男客帶往包廂並
    介紹消費方式，被告甲○○則負責以電話聯絡服務小姐到場
    ，再由同案被告吳坤輯帶服務小姐前往男客所在包廂，並向
    男客收取性交易代價。先於（一）97年3 月8 日下午4 時30
    分許，由同案被告吳坤輯以新臺幣（下同）3,000 元之代價
    ，媒介並容留服務小姐陳姝樺與男客林昌隆在上址11樓之4
    第9 號包廂內為性交行為，彼等從中抽取1,600 元以牟利（
    吳坤輯部分經台灣高雄地方法院以97年度審簡字第1662號判
    決），嗣於同日17時30分許，為警實施臨檢當場查獲，始悉
    上情。（二）97年5 月15日凌晨0 時5 分許，由同案被告吳
    坤輯以2,500 元之代價，媒介並容留服務小姐王惠如與男客
    宋東儒在上址10樓之4 第5 號包廂內為性交行為，彼等從中
    抽取700 元以牟利。嗣於同日1 時5 分許，為警實施臨檢當
    場查獲，始悉上情。因認被告甲○○涉犯刑法第231 條第1
    項之意圖使女子與他人為性交之行為，而容留、媒介以營利
    罪嫌等語。
二、證據能力部分：
    按被告以外之人於審判外之陳述，雖不符刑事訴訟法第159
    條之1 至之4 之規定，然經當事人於審判程序同意作為證據
    ，法院審酌該言詞陳述或書面陳述作成時之情況，認為適當
    者，亦得為證據。又當事人、代理人或辯護人於法院調查證
    據時，知有第159 條第1 項不得為證據之情形，而未於言詞
    辯論終結前聲明異議者，視為有前項之同意，同法第159 條
    之5 亦有明文。查本案所引用之證據資料（詳後引證據），
    除上開說明以外，其餘各項言詞或書面傳聞證據部分，縱無
    刑事訴訟法第159 條之1 至第159 條之4 或其他規定之傳聞
    證據例外情形，亦業經本院審理時予以提示並告以要旨，且
    經檢察官、被告表示意見，當事人已知上述證據乃屬傳聞證
    據，而未於言詞辯論終結前對該等證據聲明異議，依上開規
    定，已擬制同意其有證據能力，且本院審酌該等傳聞證據作
    成時之狀況，並無不宜作為證據之情形，均應認於本案有證
    據能力。
三、按犯罪事實應依證據認定之，無證據不得認定犯罪事實，又
    不能證明被告犯罪或其行為不罰者，應諭知無罪之判決，刑
    事訴訟法第154 條第2 項、第301 條第1 項分別定有明文。
    次按認定不利於被告之事實，須依積極證據，茍積極之證據
    本身存有瑕疵而不足為不利於被告事實之認定，即應為有利
    於被告之認定，更不必有何有利之證據，而此用以證明犯罪
    事實之證據，猶須於通常一般人均不至於有所懷疑，堪予確
    信其已臻真實者，始得據以為有罪之認定，倘其證明尚未達
    到此一程度，而有合理性之懷疑存在，致使無從為有罪之確
    信時，即應為無罪之判決，此有最高法院82年度臺上字第16
    3 號判決、76年臺上字第4986號、30年上字第816 號等判例
    意旨可資參照。
四、公訴意旨認被告甲○○涉有前揭犯嫌，無非以同案被告吳坤
    輯、證人林昌隆、陳姝樺、宋東儒、王惠如於警詢或偵查中
    之證述、被告甲○○所使用門號0000000000號行動電話通聯
    紀錄、高雄市政府營利事業登記證、高雄市政府警察局新興
    分局執行臨檢現場檢查紀錄、高雄市政府警察局行政科專勤
    組臨檢現場紀錄表及搜索扣押筆錄為其論據。
五、訊據被告甲○○固坦承於97年5 月15日凌晨0 時許警察搜索
    時，在「情人美容坊」現場，惟否認有何意圖使女子與他人
    為性交之行為，而容留、媒介以營利之犯行，辯稱：被告並
    非該店之負責人，亦未經營該店，之前已將該店頂讓給許晉
    源，許晉源再將該店頂讓給吳坤輯，但不知該2 人未去辦理
    變更該店之登記負責人，97年5 月15日去「情人美容坊」之
    目的係要處理變更營利事業登記負責人之事宜等語。
六、經查：
  (一)97年3 月8 日下午4 時30分許，同案被告吳坤輯以3,000 元
    之代價，媒介並容留服務小姐陳姝樺與男客林昌隆在上址11
    樓之4 第9 號包廂內為性交行為；97年5 月15日凌晨0 時5
    分許，同案被告吳坤輯以2,500 元之代價，媒介並容留服務
    小姐王惠如與男客宋東儒在上址10樓之4 第5 號包廂內為性
    交行為等情，業據同案被告吳坤輯、證人許晉源、林昌隆、
    陳姝樺、宋東儒、王惠如分別於警詢或偵查中證述明確（警
    卷一第1 頁至第8 頁；警卷二第4 頁至第5 頁；警卷三第3
    頁至第17頁；偵卷一第5 頁至第6 頁、第11頁至第13頁；偵
    卷三第9 頁至第10頁、第30頁至第31頁）；復有高雄市政府
    警察局新興分局執行臨檢勤務臨檢現場檢查紀錄、高雄市政
    府警察局新興分局搜索扣押筆錄、扣押物品目錄表、高雄市
    政府警察局新興分局前金分駐所搜索扣押筆錄、扣押物品目
    錄表及照片在卷可參（警卷一第12頁、第16頁至第28頁、第
    34頁至第35頁），且為被告所不爭執（原審法院卷一第23頁
    、第24頁之不爭執事項），故此部分之事實堪以認定。
  (二)同案被告吳坤輯於警詢時及偵查中證稱：其係「情人美容坊
    」之實際負責人，其於97年3 月6 日以5 萬元之代價向許晉
    源頂讓該店，該店之營利事業登記證負責人在變更中；97年
    5 月15日被告來「情人美容坊」詢問其為何沒有辦理變更營
    利事業負責人，其表示因沒錢無法辦理變更登記，但有寫讓
    渡書，並表示要再將店頂讓給別人，要被告再等一陣子，被
    告便催促其盡快辦理營利事業負責人之變更登記事宜，其並
    未雇用被告，被告並非在該店工作等語明確（警卷一第2 頁
    至第3 頁；警卷三第7 頁；偵卷二第5 頁至第6 頁、第24頁
    至第25頁；偵卷三第30頁至第31頁）；核與證人許晉源於警
    詢及檢察官偵查時證稱：因被告積欠其8 萬元，無法償還，
    其便要被告以該店抵債，其於95年12月30日頂下「情人美容
    坊」，頂下該店後因一直虧損，所以就沒去辦理營利事業負
    責人之變更登記，之後有一年多之期間該店沒有營業，並張
    貼承讓之廣告，嗣於97年3 月6 日再將該店以5 萬元之代價
    頂讓給吳坤輯等語相符（警卷二第4 頁至第5 頁；偵卷三第
    9 頁至第10頁）；復有承諾書、轉讓契約書附卷可憑（警卷
    一第32頁、第33頁），足認被告確實已將該店頂讓予許晉源
    ，再由許晉源頂讓予同案被告吳坤輯。再者，證人林昌隆、
    宋東儒均係由同案被告吳坤輯帶領上樓消費等情，業據證人
    林昌隆、宋東儒證述明確（警卷一第7 頁至第8 頁；警卷三
    第15頁；偵卷一第12頁至第13頁）；又證人陳姝樺、王惠如
    均證稱：渠等均係由吳坤輯雇用，且由吳坤輯通知渠等為男
    客服務等情（警卷一第5 頁；警卷三第10頁；偵卷一第11頁
    至第12頁），可知被告確實未在「情人美容坊」工作，亦未
    過問該店營業之事，足認被告前開所辯並非無稽。
  (三)證人陳姝樺雖於97年11月3 日偵查中證稱：97年3 月8 日至
    「情人美容坊」應徵工作時，係由被告面試等語（偵卷三第
    24頁），惟又於該次偵查中改稱：其應徵工作時，面試之人
    係吳大哥並非被告，其無法確認吳大哥是否就是被告，亦不
    記得是否見過被告等語（偵卷三第24頁），並不確定被告是
    否有對其面試；嗣於97年11月5 日偵查中則明確證稱：其至
    「情人美容坊」應徵工作時，係由吳坤輯面試，其未見過被
    告等語（偵卷三第29頁）。觀之證人陳姝樺前開證述前後不
    一，無法遽為被告不利之認定。至於公訴人所引用被告使用
    之門號0000000000號行動電話與證人王惠如所使用之門號00
    00000000號行動電話於97年5 月9 日、13日、14日間有相互
    聯繫之雙向通聯紀錄，被告使用之上開行動電話與同案被告
    吳坤輯所使用之門號0000000000號行動電話於97年5 月10日
    有相互聯繫之雙向通聯紀錄，而認被告有上開參與犯行之情
    ，然該雙向通聯紀錄充其量僅能認定被告與證人王惠如、同
    案被告吳坤輯於前揭期日確有電話聯繫之事實，並無從以此
    遽認被告有參與前開公訴人所指稱之行為，是上開通聯紀錄
    ，自不足作為認定被告涉犯意圖使女子與他人為性交之行為
    ，而容留、媒介以營利罪之積極證明。
  (四)綜上所述，本件檢察官所舉之證據，尚不足以認定被告有意
    圖使女子與他人為性交之行為，而容留、媒介以營利之犯行
    ，其間尚有合理之懷疑存在。此外復查無其他積極證據足認
    被告有公訴意旨所指犯行，被告被訴犯罪，尚屬不能證明。
七、原審因而為被告甲○○無罪之判決，核無不合。檢察官上訴
    意旨，以：「該店既於95年底即已讓渡予許崑源，嗣又讓渡
    予吳坤緝，為何遲至97年5 月間，尚未為任何負責人變更之
    登記？而被告於案發時間（即凌晨1 時許）人在案發現場，
    若被告已於1 年多前將該店讓渡他人，為何尚須在1 年多後
    之凌晨1 時許，回到店裏要求吳坤輯辦理負責人變更登記？
    證人陳姝樺於偵查中證述：我有看過甲○○口卡照片，第一
    次3 月份被抓時，我是接近中午去應徵，當天就是甲○○幫
    我應徵，因他長很高所以我印象深刻等語，足認證人不僅係
    指認照片，尚指出甲○○身高特徵，是其指訴尚非全然無據
    ，觀之被告所使用之行動電話門號0000000000號之通聯紀錄
    ，被告於97年5 月9 日、13日、14日與證人王惠如均有密切
    通話紀錄，另查獲當天凌晨零時29分及1 時8 分，被告與同
    案被告吳坤輯之兄弟吳坤儒亦有通話紀錄，又王惠如在查獲
    當時亦有與吳坤儒聯絡，況被告與吳坤儒盤讓該店的時間在
    95年間，吳坤儒怎可能剛好在查獲當日之凌晨零時29分，及
    1 時8 分許二次聯絡被告向被告詢問有無找到工作？復又於
    同日6 時44分許，再次聯絡被告，此顯與常情未符，足認被
    告辯稱不認識王惠如、吳坤輯云云，尚難採信。再者，被告
    於5 月初至查獲當日多次在查獲地點接聽或撥打電話，且時
    間均係夜間，倘被告甲○○非因已身擔任該店負責人，何以
    在夜間敏感時段進出查獲地點如此頻繁，足認被告所辯顯與
    事實不符，難以採信。綜上，被告所辯顯與常情未符，而其
    於案發時出現在案發現場，又於案發前凌晨、夜間頻繁出現
    在案發地點，復與該店之服務小姐王惠如有密切聯絡，另於
    案發當時與同案被告吳坤輯之兄弟吳坤儒有二次通話紀錄，
    足認被告顯係以讓渡書逃避刑責」云云，指摘原判決不當。
    然查關於證人陳姝樺於檢察官之證述，因其於該次指認中已
    經改稱面試之人係吳大哥並非被告，其無法確認吳大哥是否
    就是被告，亦不記得是否見過被告等語，即並不確定被告是
    否有對其面試；嗣於97年11月5 日偵查中則明確證稱：其應
    徵工作時，係由吳坤輯面試，其未見過被告云云，自不能以
    其於檢察官偵查中不確定之陳述，遽認係被告對其應徵面試
    工作；被告使用之門號0000000000號行動電話與證人王惠如
    所使用之門號0000000000號行動電話於97年5 月9 日、13日
    、14日間有相互聯繫之雙向通聯紀錄，被告使用之上開行動
    電話與同案被告吳坤輯所使用之門號0000000000號行動電話
    於97年5 月10日有相互聯繫之雙向通聯紀錄，充其量僅能認
    定被告與證人王惠如、同案被告吳坤輯於前揭期日確有電話
    聯繫之事實，並無從以此遽認被告有參與前開公訴人所指稱
    之行為，已經原審敘述甚明；至檢察官其餘所指「該店遲至
    97年5 月間，尚未為任何負責人變更之登記」；「被告於案
    發時間（即凌晨1 時許）人在案發現場，若被告已於1 年多
    前將該店讓渡他人，為何尚須在1 年多後之凌晨1 時許，回
    到店裏要求吳坤輯辦理負責人變更登記？」；「查獲當天凌
    晨零時29分及1 時8 分，被告與同案被告吳坤輯之兄弟吳坤
    儒亦有通話紀錄」；「被告與吳坤儒盤讓該店的時間在95年
    間，吳坤儒怎可能剛好在查獲當日之凌晨零時29分，及1 時
    8 分許二次聯絡被告向被告詢問有無找到工作，復又於同日
    6 時44分許，再次聯絡被告」；「被告於5 月初至查獲當日
    多次在查獲地點接聽或撥打電話，且時間均係夜間」；「何
    以在夜間敏感時段進出查獲地點如此頻繁」云云，均係情況
    證據。縱有可疑，仍無確切之證據足以認定被告係該「情人
    美容坊」之負責人而涉犯本案，上訴為無理由，應予駁回。
八、被告經合法傳喚，無正當之理由不到庭，爰不待其陳述，逕
    行判決。
據上論結，應依刑事訴訟法第368 條、第371條，判決如主文。
本案經檢察官方娜蓉到庭執行職務。
中    華    民    國    99    年    1     月     7    日
                刑事第五庭    審判長法  官  曾永宗
                                    法  官  鍾宗霖
                                    法  官  任森銓
以上正本證明與原本無異。
檢察官如不服本判決應於收受本判決後10日內向本院提出上訴書
狀，其未敘述上訴理由者，並得於提起上訴後10日內向本院補提
理由書狀（應附繕本）。
被告不得上訴。
中    華    民    國    99    年    1     月    7     日
                                    書記官  廖素珍

司法院資訊處製作；財團法人民間司法改革基金會備份。
